

# **Alejandro Garres Pelaz**

Fecha de nacimiento: 14/09/2002

Nacionalidad: Española

## **CONTACTO**



47009 Valladolid, España



alejandrogarresp@gmail.com



(+34) 665879346



alejandrogarresp.es

## **CURSOS**



**CIBERSEGURIDAD** 



HACKING ÉTICO

#### **PREMIOS**



1ºPOSICIÓN

## ACERCA DE MÍ

La mayor parte de mis titulaciones son de informática, pero realmente no me gusta encasillarme ya que, a mis 21 años, quiero aprender todo lo posible. Por eso, he realizado trabajos tan diversos como técnico informático, carpintero, programación o mecánica.

## EXPERIENCIA PROFESIONAL

## 06/03/2023 - ACTUAL Valladolid, España

## Técnico de ciberseguridad AntiDDoS en SOC de Telefónica Serbatic

- Monitorización de alertas por incremento de tráfico.
- Análisis y mitigación de ataques DDoS (Arbor Peakflow) para clientes del servicio AntiDDoS de Telefónica y de EGIDA RedIris.
- Interpretación y análisis de patrones de ataque mediante archivos PCAP (Wireshark).
- Redacción de informes post-mitigación para clientes del servicio AntiDDoS de Telefónica.
- Elaboración de análisis de tráfico de red para clientes.
- Constante comunicación con clientes para propuestas de mejoras, explicación de dudas o cambios de contactos de escalado en caso de
- Gestión de incidencias BMC Remedy ITSM.

## 18/03/2022 - 31/05/2022 - Berlín, Alemania

#### Técnico Instalador

## Art & Science-Node

- 。 Presupuestos
- 。 Reparación de PCs
- 。 Documentación técnica
- 。 Instalación de cable UTP
- 。 Instalación de canaletas
- 。Instalación de patch panel
- 。Instalación y configuración de TP-link Switch
- 。Instalación y configuración de TP-Link AP
- 。 Instalación y configuración de Ubuntu Server

management@artscience-node.com / https://artscience-node.com/

#### 18/11/2021 - 18/03/2022 - Košice, Eslovaguia

#### Administrador de Sistemas

#### Vaše Potraviny

- <sub>o</sub> Copias de seguridad locales y remotas
- 。 Migración completa de infraestructura
- 。Diseño gráfico
- 。 Despliegue de software
- 。Configuración de aplicaciones
- 。Solucionador de dudas y problemas

eshop@mmpotraviny.sk / https://vase-potraviny.shopino.sk

## 28/02/2021 - 11/11/2021 - Valladolid, España

## IT HelpDesk

## **HV-Consulting**

- Ticketing
- o Administración de redes
- 。 Administración de Windows Server
- 。 Montaje de PCs
- 。 Despliegue de infraestructura de red
- <sub>o</sub> Batch, Bash y Poweshell Scripting
- <sub>o</sub> Virtualización de sistemas (VMWare, Proxmox)

administracion@hvconsulting.es / https://hvconsulting.es/ Plaza del Salvador, 7, 47002, Valladolid, España

#### **CERTIFICADOS**



**TÉCNICO SUPERIOR** 



**TÉCNICO** 

### 14/06/2020 - 31/05/2023 - Valladolid, España

Carpintero

Parquets David Heras

Instalación de suelo, puertas y rodapié; lijado y barnizado; reparaciones generales y gestión de almacén

## FORMACIÓN ACADÉMICA

**26/09/2021 – ACTUAL** – Calle Mirabel, 25, Valladolid, España **Técnico Superior en Sistemas Informáticos en Red** 

IES Ribera de Castilla

8,14 | http://iesriberadecastilla.centros.educa.jcyl.es/sitio/

**20/09/2019 – 02/06/2021** – Calle Mirabel, 25, Valladolid, España **Técnico en Sistemas Microinformáticos y Redes** 

IES Ribera de Castilla

- <sub>o</sub> Batch y Bash Scripts
- 。 Instalación de sistemas operativos
- 。 Administración de redes de área local
- 。 Máquinas Virtuales
- 。 Montaje de PCs
- 。Active Directory
- Adobe Photoshop
- 。Adobe Illustrator
- <sub>o</sub> Adobe Premiere

#### 8,6 http://iesriberadecastilla.centros.educa.jcyl.es

**22/09/2019 – 20/06/2020** – Calle Mirabel, 25, Valladolid, España **Certificado en Prevención de Riesgos Laborales** IES Ribera de Castilla

50 Horas http://iesriberadecastilla.centros.educa.jcyl.es

**IDIOMAS** 

**LENGUA NATIVA:** Español **IDIOMA SECUNDARIO:** 

Inglés

Escucha	Lectura		Compresión	Escritura
B2	B2	Oral	Oral	B2
		B2	B2	